【裁判字號】    92,易,279
【裁判日期】    920513
【裁判案由】    竊盜等
【裁判全文】
臺灣士林地方法院刑事判決                          九十二年度易字第二七九號
    公  訴  人  臺灣士林地方法院檢察署檢察官
    被      告  丙○○
右列被告因竊盜等案件，經檢察官提起公訴（九十二年度偵字第一二五八號），本院
判決如左：
    主  文
丙○○行使偽造私文書，足以生損害於他人，處有期徒刑伍月，如易科罰金，以參佰
元折算壹日。
偽造之中古機回估單客戶簽章欄內偽造「陳嘉利」署押及指印各參枚，均沒收。
    事  實
一、丙○○基於意圖為自己不法所有之概括犯意，於民國九十一年七月八日下午一時
    許，在台北市○○路○段一號前，徒手打開甲○○所有ＺＶＥ─八二五號機車置
    物箱，竊取其內之諾基亞八三一０型手機一支、摩托羅拉ＳＴＡＲＴＡＣ型手機
    一支、身分證一張、金融卡及現款新台幣（下同）四千元等物（起訴書漏載金融
    卡），得手後，於翌（九）日某時許，持所行竊之諾基亞八三一０型手機一支，
    至台北市○○○路○段一一六巷十九號金音通訊行，冒用「陳嘉利」名義，以四
    千二百元代價售予不知情之職員劉啟超，並在該行中古機回估單（一式三聯）上
    之客戶簽章欄，偽簽「陳嘉利」之署押三枚，並按捺指印三枚，用以表示「陳嘉
    利」將該中古手機出售予金音通訊行意思之私文書，再持交予劉啟超，足生損害
    於陳嘉利及金音通訊行，以脫免警方之追查。丙○○復承前意圖為自己不法所有
    之概括犯意，於九十一年十月十六日下午四時許，在台北市○○○路麥當勞內，
    因見顧客乙○○去廁所，而將國際牌ＧＤ八０型手機一支放於餐桌上，乃徒手竊
    取該支手機得手，旋於同日將該支手機，持至台北市○○區○○路二六五號之上
    方通訊行，以一千五百元價格售予不知情之職員官啟顯，所得花用一空。
二、案經被害人甲○○、乙○○訴由台北市政府警察局刑警大隊移送台灣士林地方法
    院檢察署檢察官偵查起訴。
    理  由
一、右揭犯罪事實，迭據被告丙○○於警詢、偵查中及本院審理時坦承不諱，核與被
    害人甲○○、乙○○於警詢時指述失竊情節相符，復經證人劉啟超、官啟顯於警
    詢時證述被告銷贓經過綦詳，並有贓物認領保管單三紙、切結承諾書影本一紙、
    中古機回估單影本一紙、內政部警政署刑事警察局九十一年十一月二十九日刑紋
    字第０九一０三一八八０七號指紋鑑驗書影本一紙在卷可稽，足證被告之自白與
    事實相符。是本件事證明確，被告犯行洵堪認定。
二、被告丙○○徒手竊取他人財物得手，核被告就此所為，係犯刑法第三百二十條第
    一項之竊盜罪；被告冒用「陳嘉利」名義出售盜贓，而在金音通訊行之中古機回
    估單上偽造「陳嘉利」署押及捺指印，嗣持交金音通訊行職員劉啟超，表示「陳
    嘉利」同意以四千二百元之價格出售該手機予金音通訊行之意，此並足以生損害
    於「陳嘉利」及金音通訊行，核被告就此所為，係犯刑法第二百十六條、第二百
    十條之行使偽造私文書罪，公訴意旨認被告此部分所為，係犯刑法第二百十七條
    第一項之偽造署押罪，尚有未洽，起訴法條應予變更。被告偽造署押為偽造私文
    書之階段行為，不另論罪，又其偽造私文書之低度行為，為行使之高度行為所吸
    收，亦不另論罪。被告先後二次竊盜犯行，時間緊接，所犯係構成要件相同之罪
    名，顯係基於概括犯意而為，為連續犯，依刑法第五十六條規定，以一罪論，並
    加重其刑。又被告竊得諾基亞八三一０型手機，翌日即冒用「陳嘉利」名義出售
    ，以脫免警方之追查，是其行使偽造私文書罪及連續竊盜罪間，有方法結果之牽
    連關係，應從較重之行使偽造私文書罪處斷，公訴意旨認上開二罪應分論併罰，
    亦有未洽，附此指明。爰審酌被告之生活狀況、智識程度、犯罪所生之損害，及
    坦承犯行，犯後態度良好等一切情狀，量處如主文所示之刑，並諭知易科罰金之
    折算標準，以示懲儆。
三、被告於金音通訊行中古機回估單（一式三聯）上偽造之「陳嘉利」署押三枚，並
    捺指印三枚，其中指印同係代表被冒用者之身分，亦為署押，且該偽造之署押及
    指印不能證明業已滅失，應依刑法第二百十九條之規定，不問屬於犯人與否，均
    宣告沒收。
據上論斷，應依刑事訴訟法第二百九十九條第一項前段、第三百條，刑法第二百十六
條、第二百十條、第三百二十條第一項、第五十五條、第四十一條第一項、第二百十
九條，罰金罰鍰提高標準條例第一條前段、第二條，判決如主文。
本案經檢察官江林達到庭執行職務。
中      華      民      國      九十二      年      五    月    十三    日
                                      臺灣士林地方法院刑事第三庭
                                          法  官  何  信  慶
右正本證明與原本無異。
如不服本判決，應於判決送達後十日內，向本院提出上訴狀。
                                          書記官  魏  里  安
中      華      民      國      九十二      年      五    月    十三    日
附錄本判決論罪科刑依據之法條：
中華民國刑法第二百一十六條：
 (行使偽造變造或登載不實之文書罪)
  行使第二百十條至第二百十五條之文書者，依偽造、變造文書或登載不實事項或使
  登載不實事項之規定處斷。
中華民國刑法第二百一十條：
 (偽造變造私文書罪)
  偽造、變造私文書，足以生損害於公眾或他人者，處五年以下有期徒刑。
中華民國刑法第三百二十條第一項：
 (普通竊盜罪、竊佔罪)
  意圖為自己或第三人不法之所有，而竊取他人之動產者，為竊盜罪，處五年以下有
  期徒刑、拘役或五百元以下罰金。
中華民國刑法第二百一十九條：
 (沒收之特例)
  偽造之印章、印文或署押，不問屬於犯人與否，沒收之。


司法院資訊處製作；財團法人民間司法改革基金會備份。
